【裁判字號】    97,易,382
【裁判日期】    970911
【裁判案由】    違反毒品危害防制條例
【裁判全文】
臺灣屏東地方法院刑事判決               97年度易字第382號
公  訴  人  臺灣屏東地方法院檢察署檢察官
被      告  甲○○
上列被告因違反毒品危害防制條例案件，經檢察官提起公訴（97
年度毒偵字第139 號），本院合議庭裁定改行簡式審判程序，判
決如下：
    主  文
甲○○持有第一級毒品，累犯，處有期徒刑柒月，扣案之第一級
毒品海洛因陸包（驗餘淨重共零點肆貳公克）沒收銷燬之；又施
用第二級毒品，累犯，處有期徒刑柒月，扣案之第二級毒品甲基
安非他命壹包（驗餘淨重零點零肆公克）沒收銷燬之。應執行
有期徒刑壹年，扣案之第一級毒品海洛因陸包（驗餘淨重共零點
肆貳公克）、第二級毒品甲基安非他命壹包（驗餘淨重零點零肆
公克）沒收銷燬之。
    事  實
一、甲○○前於民國91年間，因施用毒品案件，經本院裁定觀察
    勒戒，因認有繼續施用毒品傾向，復經本院裁定強制戒治1
    年，嗣於92年3 月27日停止戒治，迄於92年10月6 日期滿，
    視為強制戒治執行完畢。另於83年間，因殺人未遂案件，經
    臺灣高等法院高雄分院判處有期徒刑3 年，緩刑4 年確定，
    嗣因後案撤銷緩刑；又於86年間，因肅清煙毒條例案件，經
    本院判處有期徒刑3 年2 月確定，與上開殺人未遂案件接續
    執行之，併於89年12月27日假釋付保護管束，殘刑3 年1 月
    18日；又於91年間，因首揭施用毒品等案件，經本院各判處
    有期徒刑10月、7 月，應執行有期徒刑1 年3 月確定，與上
    開殘刑接續執行之，併於96年4 月19日假釋付保護管束，甫
    於96年5 月18日期滿，視為刑之執行完畢。詎猶不知戒絕，
    明知海洛因係毒品危害防制條例第2 條第2 項第1 款之第一
    級毒品，依法不得持有，竟於97年1 月10日晚上9 時許，在
    屏東市○○○○○路咖啡店內，向綽號「福仔」之不詳成年
    男子，以新臺幣2,500 元之價格，購買海洛因6 包（驗餘淨
    重共0.42公克）而持有之；復基於施用第二級毒品甲基安非
    他命之犯意，於97年1 月10 日 晚上10時許，在屏東縣屏東
    市○○路家樂福大賣場廁所內，以將少許甲基安非他命放置
    在鋁箔紙上，用打火機在鋁箔紙底下燒烤汽化，而吸食煙霧
    之方式，施用甲基安非他命1 次。嗣於同年月11日凌晨0 時
    40分許，在屏東市○○街171 號中日超商前，甲○○見警巡
    邏將至，心虛情急，即從褲子口袋掏出上開海洛因6 包，及
    施用賸餘之甲基安非他命1 包（驗餘淨重0.043 公克），丟
    置於停放路旁之自小客車底下，為警目睹而當場逮捕，並扣
    得該等毒品，旋於同日凌晨1 時10分許，為警採集其尿液，
    經送驗結果，呈甲基安非他命及其代謝物安非他命陽性反應
    ，而知悉上情。
二、案經屏東縣政府警察局屏東分局報告臺灣屏東地方法院檢察
    署檢察官偵查起訴。
    理  由
一、訊據被告甲○○對上揭事實坦承不諱，其尿液檢驗結果，確
    呈甲基安非他命及其代謝物安非他命陽性反應，有正修科技
    大學超微量研究科技中心檢驗報告、尿液採證編號姓名對照
    表各1 份附卷可稽；扣案之粉末6 包，經鑑定結果，認均含
    海洛因成分，合計驗餘淨重0.42公克，有法務部調查局濫用
    藥物實驗室鑑定書1 紙在卷可憑；扣案之晶體1 包，經鑑定
    結果，呈甲基安非他命陽性反應，驗餘淨重0.043 公克，有
    高雄醫學大學附設中和紀念醫院檢驗報告1 紙在卷可據，足
    見被告自白與事實相符，事證明確，上述施用、持有毒品之
    犯行，均堪認定。施用毒品部分，係於強制戒治執行完畢後
    5 年內再犯，其施用、持有毒品之犯行，均應依法論科。
二、核海洛因係毒品危害防制條例第2 條第2 項第1 款所規定之
    第一級毒品，甲基安非他命係毒品危害防制條例第2 條第2
    項第2 款所規定之第二級毒品。是被告持有海洛因之行為，
    係犯同條例第11條第1 項之持有第一級毒品罪，施用甲基安
    非他命之行為，係犯同條例第10條第2 項之施用第二級毒品
    罪。被告持有第二級毒品之低度行為，為施用第二級毒品之
    高度行為所吸收，不另論罪。被告所犯之持有第一級毒品、
    施用第二級毒品，犯意各別，行為互殊，應分論併罰。被告
    前有如事實欄所載之罪刑執行情形，有臺灣高等法院被告前
    案紀錄表附卷可參，其受徒刑之執行完畢，5 年以內故意再
    犯上開有期徒刑以上之罪，均為累犯，應加重其刑。爰審酌
    被告因施用毒品犯行，經觀察勒戒、強制戒治，甚至刑之執
    行，猶不知悔悟，再施用、持有毒品不輟，無視毒品對於自
    身健康之戕害及國家對於杜絕毒品犯罪之禁令，惟念其坦承
    犯行，犯後態度尚佳等一切情狀，各量處如主文所示之刑，
    再定其應執行之刑，以示懲儆。扣案之海洛因6 包、甲基安
    非他命1 包，為本案查獲之第一、二級毒品，依毒品危害防
    制條例第18條第1 項前段規定，應沒收銷燬之，其包裝袋均
    係直接包裝該毒品，衡情已沾黏該毒品而難以析離（強行析
    離所費不合比例原則），應視同毒品，併沒收銷燬之。
據上論斷，應依刑事訴訟法第273 條之1 第1 項、第299 條第1
項前段，毒品危害防制條例第10條第2 項、第11條第1 項、第18
條第1 項前段，刑法第11條、第47條第1 項、第51條第5 款，判
決如主文。
本案經檢察官許大偉到庭執行職務
中    華    民    國    97    年    9     月    11    日
                  刑事第四庭    法  官  蔡嘉裕
以上正本證明與原本無異。
如不服本判決，應於收受本判決送達後10日內，向本院提出上訴
書狀（應敘述具體理由並附繕本），其未敘述上訴理由者，至遲
應於上訴期間屆滿後20日內，向本院補提理由書狀，切勿逕送上
級法院。
中    華    民    國    97    年    9     月    11    日
                                書記官  許倬維
附錄論罪科刑法條：
毒品危害防制條例第10條第2項
施用第二級毒品者，處3年以下有期徒刑。
毒品危害防制條例第11條第1項
持有第一級毒品者，處3 年以下有期徒刑、拘役或新臺幣5 萬元
以下罰金。


司法院資訊處製作；財團法人民間司法改革基金會備份。
